臺灣宜蘭地方法院刑事宣示判決筆錄
110年度訴字第280號
公  訴  人  臺灣宜蘭地方檢察署檢察官
被      告  戴慧雯


選任辯護人  黃榆婷律師
上列被告因違反洗錢防制法等案件，經檢察官提起公訴（109年
度偵字第6921號）後，被告於本院準備程序進行中，就被訴事實
為有罪之陳述，經檢察官聲請改依協商程序而為判決，本院於中
華民國111年2月16日上午10時在本院刑事第五法庭宣示判決，出
席職員如下：
    法  官  楊心希
    書記官  邱淑秋
    通  譯  潘柏樺
法官起立朗讀判決主文、犯罪事實要旨、處罰條文，及告以上訴
限制、期間並提出上訴狀之法院，且諭知記載其內容：　　　　
一、主  文：
    戴慧雯幫助犯洗錢防制法第十四條第一項之一般洗錢罪，處
    有期徒刑貳月，併科罰金新臺幣壹萬元，罰金如易服勞役，
    以新臺幣壹仟元折算壹日。緩刑貳年。
二、犯罪事實要旨：
  　戴慧雯依一般社會生活之通常經驗可知申請帳戶使用係輕而
    易舉之事，一般人無故取得他人金融帳戶使用之行徑常與財
    產犯罪密切相關，而可預見不自行申辦帳戶使用反而四處蒐
    集他人帳戶資料者，通常係為遂行不法所有意圖詐騙他人，
    供取得及掩飾詐得金錢所用，即可預見提供帳戶予他人使用
    ，可能幫助犯罪份子作為不法收取款項之用，並供該人將犯
    罪所得款項匯入，而藉此掩飾犯罪所得之真正去向，但仍基
    於幫助洗錢、幫助詐欺取財之不確定故意，於民國109年8月
    21日12時30分許透過即時通訊軟體LINE與真實姓名年籍不詳
    、自稱「婉兒」之詐欺集團成員約定出租金融機構帳戶，約
    定內容為出租1本帳戶1期（10日）可得款新臺幣（下同）1
    萬1,000元，30天領3萬3,000元，並於同日18時49分許，在
    宜蘭縣○○鎮○○路00號全家便利商店，依「婉兒」之指示，將
    其所開立之兆豐商業銀行股份有限公司帳號00000000000號
    帳戶（下稱兆豐銀行帳戶）之存摺、提款卡密碼變更後，以
    店到店方式寄送至新北市○○區○○路0段00巷00弄0號全家超商
    板橋振興門市予真實姓名年籍不詳之人。嗣該名自稱「婉兒
    」之人所屬之詐騙集團成員取得戴慧雯所交付之前揭存摺、
    提款卡及密碼後，遂共同基於意圖為自己不法所有之犯意聯
    絡，於如附表所示時間，致電予如附表所示之人，以如附表
    所示之手段，致如附表所示之人陷於錯誤，而依指示以如附
    表所示之方式，匯款如附表所示之金額至上開戴慧雯所有之
    兆豐銀行帳戶中，旋遭提領一空。嗣如附表所示之人發覺情
    況有異，報警處理，始查悉上情。
三、處罰條文：　　
    刑法第30條第1項前段、洗錢防制法第2條第2款、第14條第1
    項及刑法第30條第1項前段、第339條第1項。
四、協商判決除有刑事訴訟法第455條之4第1項第1款於本訊問程
    序終結前，被告撤銷協商合意或檢察官撤回協商聲請者；第
    2款被告協商之意思非出於自由意志者；第4款被告所犯之罪
    非第455條之2第1項所得以協商判決者；第6款被告有其他較
    重之裁判上一罪之犯罪事實者；第7款法院認應諭知免刑或
    免訴、不受理者情形之一，及違反同條第2項「法院應於協
    商合意範圍內為判決；法院為協商判決所科之刑，以宣告緩
    刑或二年以下有期徒刑、拘役或罰金為限」等情形外，不得
    上訴。
五、如有前項得上訴之情形，得自收受宣示判決筆錄送達之日起
    20日內，向本院提出上訴書狀，上訴於第二審法院。
本案經檢察官蔡豐宇提起公訴，檢察官林禹宏到庭執行職務。　
中　　華　　民　　國　　111 　年　　2 　　月　　16　　日
                  臺灣宜蘭地方法院刑事第四庭
                              書記官  邱淑秋
                              法  官  楊心希
以上正本證明與原本無異。
                              書記官  邱淑秋
中　　華　　民　　國　　111 　年　　2 　　月　　16　　日
附錄本案論罪科刑法條：
中華民國刑法第30條
幫助他人實行犯罪行為者，為幫助犯。雖他人不知幫助之情者，
亦同。
幫助犯之處罰，得按正犯之刑減輕之。
洗錢防制法第2條
本法所稱洗錢，指下列行為：
一、意圖掩飾或隱匿特定犯罪所得來源，或使他人逃避刑事追訴
    ，而移轉或變更特定犯罪所得。
二、掩飾或隱匿特定犯罪所得之本質、來源、去向、所在、所有
    權、處分權或其他權益者。
三、收受、持有或使用他人之特定犯罪所得。
洗錢防制法第14條第1項
有第二條各款所列洗錢行為者，處七年以下有期徒刑，併科新臺
幣五百萬元以下罰金。
中華民國刑法第339條第1項
意圖為自己或第三人不法之所有，以詐術使人將本人或第三人之
物交付者，處5年以下有期徒刑、拘役或科或併科50萬元以下罰
金。

附表
編 號 詐騙時間 受詐欺之人 詐騙手段 匯款時間及金額 1 109年8月23日12時許 陳錦燕 假冒陳錦燕友人「寶玉」，致電要求借款，致陳錦燕陷於錯誤，而依指示匯款 109年8月24日13時21分許以臨櫃匯款方式匯款5萬元至戴慧雯帳戶。 2 109年8月24日某時 曾束以 假冒曾束以友人「碧雲」，致電要求借款買房子，致曾束以陷於錯誤，而依指示匯款 109年8月24日11時53分許以臨櫃匯款方式匯款7萬元至戴慧雯帳戶。 3 109年8月26日10時30分許 徐嘉隆 假冒徐嘉隆表弟「鍾韋同」，透過 LINE暱稱「ANDY」向徐嘉隆借款，致徐嘉隆陷於錯誤，而依指示匯款 109年8月26日12時4分許以自動櫃員機匯款方式匯款3萬元至戴慧雯帳戶。